【裁判字號】    89,訴,364
【裁判日期】    900918
【裁判案由】    違反毒品危害防制條例
【裁判全文】
臺灣新竹地方法院刑事判決                          八十九年度訴字第三六四號
    公  訴  人  臺灣新竹地方法院檢察署檢察官
    被      告  甲○○
    指定辯護人  本院公設辯護人林銘宏
右列被告因違反毒品危害防制條例案件，經提起公訴（八十八年度偵字第六八三七號
），判決如左：
    主  文
甲○○連續販賣第二級毒品，累犯，處有期徒刑柒年陸月。扣案之安非他命（包裝重
壹點壹柒公克、淨重貳拾柒點捌貳公克）沒收銷燬之；新臺幣捌仟元沒收之，如全部
或一部不能沒收時，以其財產抵償之。
    事  實
一、甲○○前曾有多次違反麻醉藥品管理條例案件前科，最近二次於民國八十五年間
    亦因違反麻醉藥品管理條例案件，分別經本院判處有期徒刑八月、有期徒刑六月
    ，如易科罰金，以三百元折算一日確定（本次於八十五年十二月二十日因易科罰
    金繳清執行完畢），並於八十五年十二月三十一日縮刑期滿執行完畢。
二、甲○○竟不知悔改，明知安非他命為毒品危害防制條例所定之第二級毒品，不得
    非法販賣、持有，竟意圖營利，基於販賣第二級毒品安非他命之概括犯意，將其
    於不詳時間、地點，向綽號「小惠」之不詳姓名年籍之成年女子，所購得之安非
    他命，分別於八十八年二月底某日（起訴書誤載為三月）、八十八年六月間某日
    ，在新竹市關東國小（二次）、關東市場（一次），連續三次販賣第二級毒品安
    非他命予丁○○，每次均以新臺幣（下同）二千元可購得約二小包之價格販賣，
    販賣方式係彼此以電話聯絡，再至上開地點由丁○○將錢交予甲○○而取得安非
    他命；甲○○又承同一之概括犯意，於同年五月二十五日凌晨零時許及前一週即
    五月中旬某日之不詳時間，在新竹市○○路○段五二五巷鎮安宮廟口前及甲○○
    家門口處，連續二次販賣第二級毒品安非他命予丙○○，每次均係以每小包一千
    元之價格販價，販賣方式亦係彼此以電話聯絡，或由丙○○與朋友（五月二十五
    日）或由丙○○自己至前開地點，由丙○○之朋友以等值一千元之手錶，或由丙○○將一千元交予甲○○而取得安非他命。嗣於八十八年五月二十五日凌晨零時
    三十分許為警查獲丙○○施用安非他命，始供出上情，及丁○○之檢舉，嗣經警
    循線，於八十八年九月十二日上午十時三十分許，在新竹市○○路○段五一七號
    （烤乳豬店內），查獲甲○○，並當場扣得其所有之第二級毒品安非他命二包（
    包裝重１．１７公克、淨重２７．８２公克）。案經偵查起訴。
    理  由
一、認定犯罪事實所憑之證據及其認定之理由：
（一）右開事實已據證人丁○○、丙○○於警局訊問時、檢察官偵查中（見偵查卷宗
      第七頁、第四十頁背面、第四十一頁、第四十六頁以下、第五十頁）及本院訊
      問時證述明確（見本院卷宗第一百十一頁以下及第一百三十三頁以下）。
（二）此外，被告甲○○為警查獲時所扣得之毒品，經法務部調查局以氣相層析質譜
      儀分析法及化學分析法鑑驗結果確屬甲基安非他命，淨重２７．８２公克，包
      裝重１．１７公克，亦有該局八十九年十一月二十七日（８９）陸（一）字第
      89085994號檢驗通知書一紙在卷可資證明（見本院卷宗第八十四頁）。
（三）被告甲○○固坦承扣案之安非他命係以四萬元之代價購自綽號「小惠」之事實
      ，然矢口否認有何販賣安非他命之犯行，辯稱：丁○○曾偷過我的車被我修理
      ，是警察要丁○○指認伊；並不認識丙○○等等。此項辯解依據下列理由認無
      可採：
  １、證人丁○○、丙○○於本院訊問時一度翻異前詞改稱並未向被告甲○○購買毒
      品（見本院卷宗第十八頁以下、第四十三頁），但與其等於警訊及偵查中所供
      述已有不一致，嗣再經本院傳訊復又改稱其等確有向被告購買毒品等情（見本
      院卷宗第一百十一頁以下及第一百三十三頁以下）且與其等於警訊及偵查中所
      供尚稱符合，經比較先後供述與其他事證相互結合運用之可信情況擔保程度，
      認其事後改稱尚乏更為可信之旁證以供審認，無從推翻前述業已互核相符之積
      極證據。是認其等事後改稱係迴護被告之詞，尚不能執此為有利被告之認定。
  ２、被告雖陳稱其與證人丁○○有過節、證人曾偷過他的車；不認識丙○○等情，
      然已經證人丁○○於偵查中（見偵查卷宗第四十頁背面）、證人丙○○於警訊
      及本院訊問時（見偵查卷宗第四十七頁、本院卷宗第一百三十四頁）否認，而
      經本院調取證人丁○○竊盜前科，亦無竊取被告車輛之情，有臺灣桃園地方法
      院八十八年度易字第六六三號刑事判決一份附卷可查，是亦無證據證明證人丁○○確有偷被告的車；再被告於警訊中先是否認認識證人丁○○，待經警將所
      查獲被告之電話簿（見偵查卷宗第八頁）提示有證人丁○○之聯絡電話時，被
      告方指稱係與證人有過節，證人藉機報復等等，足見被告所辯顯係事後面臨對
      己不利證據時畏罪卸責之詞，尚不足採。且經本院傳訊證人即於八十八年九月
      十二日現場查獲之警員乙○○證稱：是丁○○、丙○○指認他才知被告有在販
      賣安非他命，才循線查獲被告等語（見本院卷宗第五十二頁），與證人丁○○
      於偵查中之證稱：我去檢舉他才被查獲，我知道他販毒等語（見偵查卷宗第四
      十一頁）亦相符合。而證人丁○○、丙○○既與被告無任何恩怨、糾葛，衡情
      證人實無任意誣指之理，亦無入被告於罪之動機，應認其等於警訊、偵查中及
      本院訊問時所指各節經核互相符合部分，其等證言堪以採信。
  ３、另被告甲○○販賣予證人丁○○、丙○○之安非他命雖因未經扣案而無從知悉
      其重量，惟查安非他命物稀價昂，販賣安非他命係違法行為，且政府懸為禁令
      嚴加取締，非可公然為之，亦無公定價格，容易分裝並增減份量，而每次買賣
      之價量，可能隨時依雙方關係深淺、資力、需求量及對行情之認知、來源是否
      充裕、查緝是否嚴緊、購買者被查獲時供述購買對象之可能風險之評估等，而
      異其標準，非可一概而論，從而販賣之利得，除被告坦承犯行或價量俱已明確
      外，委難察得實情，惟販賣之人從價差或量差中牟利之方式雖異，其販賣行為
      在意圖營利則同一。本案被告未承認販賣安非他命，致無法查得被告販賣之實
      際利得，惟被告與購買人非屬至親，苟無利可圖，衡情被告甲○○應無甘冒被
      取締判處重罪之危險而按購入價格轉售而不求利得而從事販賣安非他命之理，
      是其所販入安非他命之價格必較其出售之價格低廉，而有從中賺取買賣差價牟
      利之意圖甚明。且依證人丁○○之證述，確可認定其至少曾向被告購買三次，
      金額每次二千元（見偵查卷宗第七頁、本院卷宗第一百十一頁），而證人丙○○亦供稱向被告購買二次，金額一千元或以等值一千元之手錶交換（見偵查卷
      宗第四十七頁、本院卷宗第一百三十三頁），經依罪疑法則排除尚有存疑部分
      之供述後，應認被告歷次販賣毒品所得財物總額為八千元。
三、論罪、刑罰加重及科刑與適用之法律：
（一）被告甲○○所為，係犯毒品危害防制條例第四條第二項之販賣第二級毒品罪，
      被告持有第二級毒品安非他命之低度行為，為其販賣第二級毒品安非他命之高
      度行為所吸收，不另論罪。
（二）其先後各次販賣第二級毒品犯行，時間相近，觸犯構成要件相同之罪名，顯係
      基於概括之犯意反覆為之，為連續犯，依刑法第五十六條規定論以一罪，並依
      法就法定刑有期徒刑部分加重其刑。
（三）被告有事實欄所載之前案，有臺灣高等法院被告全國前案記錄表、臺灣新竹地
      方法院檢察署刑案資料查註紀錄表及臺灣高等法院檢察署刑案紀錄簡覆表各一
      份為證，其五年以內再犯本件有期徒刑以上之罪，為累犯，應依刑法第四十七
      條規定，並遞加重其刑。
（四）爰審酌被告犯罪之動機、目的、手段，所販賣之安非他命數量不多，所得利益
      非鉅及犯罪後否認犯行等一切情狀，量處如主文所示之刑，以資懲儆。
（五）至扣押在案之安非他命（淨重２７．８２公克，包裝重１．１７公克）應依毒
      品危害防制條例第十八條第一項前段沒收銷燬之。而被告甲○○販賣第二級毒
      品安非他命各次，所得財物現金八千元，係因犯罪所得之財物，雖未經扣案，
      惟無法證明已經滅失，亦應依毒品危害防制條例第十九條第一項前段之規定沒
      收之，如全部或一部不能沒收時，以其財產抵償之。
四、依刑事訴訟法第二百九十九條第一項前段，毒品危害防制條例第四條第二項、第
    十八條第一項前段、第十九條第一項前段，刑法第十一條、第五十六條、第四十
    七條，判決如主文。
中      華      民      國    九十      年      九      月     十八     日
                                   法  官    馮  俊  郎
右正本證明與原本無異。
如不服本判決，應於判決送達後十日內向本院提出上訴狀（應附繕本），上訴於臺灣
高等法院。
                                   書記官    鄭  姿  萍
中      華      民      國    九十      年      九      月     十八     日
附錄本件論罪科刑實體法條全文：
毒品危害防制條例第四條第二項
製造、運輸、販賣第二級毒品者，處無期徒刑或七年以上有期徒刑，得併科新臺幣七
百萬元以下罰金。


司法院資訊處製作；財團法人民間司法改革基金會備份。
